cs: Upínací prvky: Dvojitý pás; Bez upínání (samostatná výztuha); Rychloupínací pás; Jednoduchý pás; Posuvný pás; Ostatní
vi: Hệ thống dây buộc/dây đeo: Dây cột kép; Không có dây cột (nẹp độc lập); Dây cột tháo nhanh; Dây cột đơn; Dây cột trượt; Khác
th: ระบบสายรัด/สายยึด: สายโยงคู่; ไม่มีสายโยง (ที่รัดแบบสแตนด์อะโลน); สายโยงแบบปลดเร็ว; สายโยงเดี่ยว; สายโยงแบบเลื่อนได้; อื่นๆ
ro-RO: Sistem de chingi/curele de legătură: Curea dublă de prindere; Fără curea de prindere (suport independent); Curea de prindere cu eliberare rapidă; Curea simplă de prindere; Curea de prindere glisantă; Altele
sk-SK: Systém popruhov/upevňovacích prvkov: Dvojitý popruh; Bez popruhu (samostatná ortéza); Rýchloupínací popruh; Jeden popruh; Posuvný popruh; Iné
nl: Tether-/bandsysteem: Dubbele riem; Geen riem (losstaande brace); Quick-release riem; Enkele riem; Glijdende riem; Overige
da: Tether- eller stropsystem: Dobbelt line; Ingen line (fritstående støtte); Line med kvikudløser; Enkelt line; Glidende line; Andet
zh-TW: 繫繩/綁帶系統: 雙繫繩; 無繫繩 (獨立護具); 快拆繫繩; 單繫繩; 滑動式繫繩; 其他
fr: Système d’attache ou de sangles: Double attache; Sans attache (orthèse autonome); Attache à dégagement rapide; Simple attache; Attache coulissante; Autre
en: Tether/strap system: Dual tether; No tether (standalone brace); Quick-release tether; Single tether; Sliding tether; Other
el: Σύστημα πρόσδεσης/ιμάντα: Διπλός ιμάντας πρόσδεσης; Χωρίς ιμάντα πρόσδεσης (αυτόνομο στήριγμα); Ιμάντας πρόσδεσης γρήγορης αποδέσμευσης; Μονός ιμάντας πρόσδεσης; Συρόμενος ιμάντας πρόσδεσης; Άλλο
sl-SI: Sistem trakov / varnostnih vezi: Dvojni privez; Brez priveza (samostojna opornica); Privez za hitro sprostitev; Enojni privez; Drsni privez; Drugo
hr-HR: Sustav vezica/remena: Dvostruka vezica; Bez vezice (samostalna udlaga); Vezica za brzo otpuštanje; Jednostruka vezica; Klizna vezica; Ostalo
pt-BR: Sistema de tether/correia: Cinta dupla; Sem cinta (suporte independente); Cinta de liberação rápida; Cinta simples; Cinta deslizante; Outros
de: Befestigungs-/Gurtsystem: Doppelte Befestigung; Ohne Gurt (freistehende Stütze); Schnellverschluss-Gurt; Einfacher Gurt; Gleitender Gurt; Sonstige
fi: Hihnajärjestelmä: Kaksoiskiinnityshihna; Ei kiinnityshihnaa (itsenäinen tuki); Pikalukittava kiinnityshihna; Yksittäinen kiinnityshihna; Liukuva kiinnityshihna; Muu
hu: Heveder-/pántrendszer: Dupla heveder; Nincs heveder (önálló merevítő); Gyorskioldós heveder; Szimpla heveder; Csúszóheveder; Egyéb
sv: Remsystem: Dubbel säkerhetslina; Ingen säkerhetslina (fristående stöd); Säkerhetslina med snabbkoppling; Enkel säkerhetslina; Glidande säkerhetslina; Annat
pl: System uwięzi/pasków: Podwójna uwięź; Bez uwięzi (samodzielny stabilizator); Uwięź z mechanizmem szybkiego odpinania; Pojedyncza uwięź; Przesuwna uwięź; Inne
ru: Система ремней/строп: Двойной страховочный ремень; Без привязи (отдельный бандаж); Быстросъемная привязь; Одинарная привязь; Скользящая привязь; Другое
it: Sistema di imbracatura/cinghia: Cinghia doppia; Nessuna cinghia (tutore autonomo); Cinghia a sgancio rapido; Cinghia singola; Cinghia scorrevole; Altro
tr: Bağlama/kayış sistemi: Çift bağ; Bağsız (bağımsız destek); Hızlı açılan bağ; Tek bağ; Kayar bağ; Diğer
ja: テザー/ストラップシステム: デュアルテザー; テザーなし (スタンドアロンブレース); クイックリリーステザー; シングルテザー; スライディングテザー; その他
es: Sistema de sujeción/correa: Correa doble; Sin correa (soporte independiente); Correa de liberación rápida; Correa simple; Correa deslizante; Otro
nb: Feste-/stroppesystem: Dobbelt feste; Uten feste (frittstående støtte); Feste med hurtigutløser; Enkelt feste; Glidende feste; Annet
bg-BG: Система с ремък/каишка: Двойна връзка; Без връзка (самостоятелна скоба); Връзка за бързо освобождаване; Единична връзка; Плъзгаща се връзка; Друго
lt-LT: Tvirtinimo diržų sistema: Dvigubas saitas; Be saito (atskiras įtvaras); Greitai atsegamas saitas; Viengubas saitas; Slystantis saitas; Kita
zh-CN: 系绳/绑带系统: 双系绳; 无系绳（独立支架）; 快速释放系绳; 单系绳; 滑动系绳; 其他
ko: 테더/스트랩 체계: 이중 테더; 테더 없음(독립형 브레이스); 퀵 릴리스 테더; 단일 테더; 슬라이딩 테더; 기타
pt-PT: Sistema de fixação por correia/tether: Cinta dupla; Sem cinta (suporte autónomo); Cinta de libertação rápida; Cinta única; Cinta deslizante; Outro